【裁判字號】    98,交易,209
【裁判日期】    980430
【裁判案由】    過失致死
【裁判全文】
臺灣板橋地方法院刑事判決             98年度交易字第209號
公  訴  人  臺灣板橋地方法院檢察署檢察官
被      告  乙○○
上列被告因過失致死案件，經檢察官提起公訴（97年度偵字第18
804 號），由本院裁定改依簡式審判程序審理，並判決如下：
   主  文
乙○○因過失致人於死，處有期徒刑玖月。
    事  實
一、乙○○於民國97年6月9日上午8時許，騎乘車號533-CJP號重
    型機車，沿臺北縣板橋市○○路往板南路（由西往東）方向
    ，行經臺北縣板橋市○○路81巷巷口之時，本應注意車前狀
    況並隨時採取必要安全措施，且該處為未劃設行人穿越道之
    交岔路口，遇有行人穿越道路時，應暫停讓行人先行通過，
    而依當時情形，又無不能注意之情事，竟疏未注意及此，適
    有行人楊金安正欲穿越臺北縣板橋市○○路至該路段81巷口
    （由北往南）之際，亦疏未注意行經未劃設行人穿越道之交
    岔路口穿越道路時，應注意看清左右有無來車，始小心通過
    ，乙○○所騎乘之上開重型機車車頭乃不慎撞擊正欲通過該
    處交岔路口之楊金安右側身體部位，造成楊金安倒地後受有
    顱底骨折等之身體多處傷害，雖經立即送醫急救，仍因神經
    性休克傷重不治死亡。此間乙○○於肇事後停留在現場，並
    於警方據報趕往現場處理時，對於前來處理之臺北縣政府警
    察局海山分局交通分隊警員郭俊蔚坦承為本件車禍事故之肇
    事人，自首而接受裁判。
二、案經楊金安之子甲○○訴由臺北縣政府警察局海山分局報告
    臺灣板橋地方法院檢察署檢察官偵查起訴。
    理  由
一、上開犯罪事實，業經被告乙○○於本院審理中坦承不諱，核
    與告訴人甲○○於警詢時及偵查中指述被害人因發生本件車
    禍死亡之情節大致相符，復有交通事故調查報告表（一）（
    二）、道路交通事故現場圖各1 張、現場、肇事車輛及監視
    器翻拍照片數張、海山分局轄內楊金安車禍死亡案現場勘查
    報告1 份附卷可資佐證。又本件車禍被害人楊金安確因車禍
    造成顱底骨折，致神經性休克，傷重不治而死亡一情，亦業
    據檢察官督同檢驗員相驗屬實，並製有相驗筆錄、相驗屍體
    證明書、驗斷書及相驗屍體照片在卷可憑。另按汽車行進中
    ，駕駛人應注意車前狀況並隨時採取必要安全措施；汽車行
    經未劃設行人穿越道之交岔路口，遇有行人穿越道路時，無
    論有無交通指揮人員指揮或號誌指示，均應暫停讓行人先行
    通過，道路交通安全規則第94條第3 項、第103 條第3 項分
    別定有明文，被告駕車自應注意上述道路交通安全之相關規
    定，而依當時情形，又無不能注意之情事，竟未注意車前狀
    況作隨時停車之準備，以及暫停讓行人先行通過，致撞及被
    害人並使之傷重死亡，是被告對於本件車禍之發生顯有過失
    自明；至被害人楊金安本身亦疏未注意行經未劃設行人穿越
    道之交岔路口穿越道路時，應注意看清左右有無來車小心通
    過，違反道路交通安全規則第134 條第6 項之規定，是其對
    本件交通事故之發生，顯與有過失，然此尚不能減免被告過
    失致死刑責，而臺灣省車輛行車事故覆議鑑定委員會亦同此
    見解，認被告「乙○○駕駛重機型機車，行經未劃設行人穿
    越道之交岔路口，遇有行人穿越道路時，疏未暫停讓行人先
    行通過；與行人楊金安，行經未劃設行人穿越道之交岔路口
    穿越道路時，疏未注意看清左右無來車小心通過，同為肇事
    原因。」，則有該鑑定委員會98年1 月15日覆議字第0986
    200150號函附鑑定意見1 份附卷可參。再者，被害人楊金安
    確因本件車禍而死亡一節，亦有上開驗斷書、相驗屍體證明
    書、相驗照片及亞東紀念醫院診斷證明書各1 份可證，是以
    被告之過失行為與被害人死亡結果之間，具有相當因果關係
    。準此，則被告自白應與事實相符，是以本件事證明確，被
    告上開犯行堪以認定，應依法論科。
二、核被告所為，係犯刑法第276條第1項之過失致人於死罪。又
    被告於騎車肇事之後，在有偵查犯罪職權之公務員發覺前，
    即向趕往現場處理之臺北縣政府警察局海山分局交通分隊警
    員郭俊蔚表示係肇事人，自首而接受裁判一情，有臺北縣政
    府警察局海山分局道路交通事故肇事人自首情形紀錄表1 張
    附卷可按，乃依刑法第62條前段規定減輕其刑。爰審酌被告
    先前並無任何前科紀錄，素行良好，惟其對於本件車禍之發
    生，有未能遵守相關交通安全規則之情事，過失責任明顯，
    並造成被害人傷重不治死亡之重大損害，情節不輕，復參酌
    被害人本身亦與有過失，以及被告於本院審理時已坦承犯行
    ，然迄未能與被害人家屬達成和解等一切情狀，量處如主文
    所示之刑，以資警惕。
三、末按「除被告所犯為死刑、無期徒刑、最輕本刑為3 年以上
    有期徒刑之罪或高等法院管轄第1審案件者外，於前條第1項
    程序進行中，被告先就被訴事實為有罪之陳述時，審判長得
    告知被告簡式審判程序之旨，並聽取當事人、代理人、辯護
    人及輔佐人之意見後，裁定進行簡式審判程序。」刑事訴訟
    法第273條之1第1項定有明文。查本件被告所犯刑法第276條
    第1項之罪，其法定刑並非最輕本刑為3年以上有期徒刑之罪
    ，且被告於本院98年4 月16日準備程序進行中，復就被訴之
    事實為有罪之陳述，經告知被告簡式審判程序之旨，被告、
    及公訴人對於本件改依簡式審判程序審理均表示同意，是本
    院即依前揭刑事訴訟法規定，裁定本件進行簡式審判程序，
    附此敘明。
據上論斷，應依刑事訴訟法第273條之1第1項、第299條第 1項前
段，刑法第276條第1項、第62條前段，刑法施行法第1條之1，判
決如主文。
本案經檢察官黃明絹到庭執行職務。
中    華    民    國    98    年    4     月    30    日
                       刑事第十九庭
                             法  官  楊仲農
上列正本證明與原本無異。
如對本判決不服，應於送達後10日內，向本院提出上訴狀（上訴
狀應記載具體上訴理由並應抄附繕本）告訴人或被害人如對於本
判決不服者，應具備理由請求檢察官上訴，其上訴期間之計算係
以檢察官收受判決正本之日期為準。
                             書記官  陳香君
中    華    民    國    98    年    4     月    30    日
附錄本判決論罪之法律條文：
中華民國刑法第276條：
因過失致人於死者，處2年以下有期徒刑、拘役或2千元以下罰金
。
從事業務之人，因業務上之過失犯前項之罪者，處5年以下有期
徒刑或拘役，得併科3千元以下罰金。


司法院資訊處製作；財團法人民間司法改革基金會備份。
